臺灣新竹地方法院民事裁定  
111年度監宣字第176號
聲  請  人  葉立為  

            葉步義  

相  對  人  葉君雄  

關  係  人  葉輔政  


上列當事人間聲請處分受監護人不動產事件，本院裁定如下：
    主  文
准聲請人處分受監護人葉君雄（男、民國00年0月00日生、身分
證統一編號：Z000000000號）所有如附件所示之不動產，如有取
得款項，則應存入受監護人葉君雄銀行帳號。
聲請程序費用新臺幣壹仟元由相對人負擔。
    理  由
一、聲請意旨略以：聲請人葉立為為相對人即受監護宣告人葉君
    雄之監護人，因相對人罹患中風疾病，安養費用日益漸增，
    如附件所示土地、建物乃是相對人所有。擬將土地、建物出
    售，取得款項，以供相對人生活開銷使用。故有處分相對人
    財產之必要，爰聲請准予代相對人處分如附表所示之不動產
    等語。
二、按監護人對於受監護人之財產，非為受監護人之利益，不得
    使用、代為或同意處分。監護人為下列行為，非經法院許可
    ，不生效力：一、代理受監護人購置或處分不動產。二、代
    理受監護人，就供其居住之建築物或其基地出租、供他人使
    用或終止租賃。民法第1101條第1、2項定有明文。又前揭規
    定於成年人之監護準用之，民法第1113條定有明文。
三、經查，聲請人主張之事實，業據聲請人、關係人到庭之陳述
    ，本院依職權調閱本院110年度監宣字第80號全卷在卷可參
    ，堪信為真實。則聲請人依民法第1113條準用第1101條規定
    ，聲請本院准其處分如附件所示不動產，核與首揭規定尚無
    不符，應予准許。
四、末按監護人應以善良管理人之注意，執行監護職務。又監護
    人於執行監護職務時，因故意或過失，致生損害於受監護人
    者，應負賠償之責。且法院於必要時，得命監護人提出監護
    事務之報告、財產清冊或結算書，檢查監護事務或受監護人
    之財產狀況。民法第1113條準用同法第1100條、第1109條第
    1項、第1103條第2項規定均有明定。本件聲請人處分相對人
    之不動產，就處分所得之金錢，應全數存入相對人帳號內妥
    適管理，不得挪為己用。
五、爰裁定如主文。
中　　華　　民　　國　　111 　年　　6 　　月　20　日
               家事法庭  法　　　官  許翠玲 
以上正本係照原本作成。
如對本裁定抗告，須於裁定送達後10日之不變期間內，向本院提
出抗告狀，並繳納抗告費新臺幣1,000元。
中　　華　　民　　國　　111 　年　　6 　　月　　20　　日
                         書　記　官　邱文彬  
附表：
編號 不動產標示 面積（平方公尺） 權利範圍 1 新竹縣○○市○○段00000號土地 110.04 1分之1 2 新竹縣○○市○○段000號土地 191.23 14分之1 3 新竹縣○○市○○段00000號土地 63.64 14分之1 4 新竹縣○○市○○段000○號建物（門牌：新竹縣○○市○○街00巷00號） 150.33 1分之1